臺灣彰化地方法院民事裁定　九十一年度簡聲抗字第二號
　　抗　告　人　甲○○
　　相　對　人　乙○○
右抗告人與相對人間請求停止強制執行事件，抗告人對於民國九十一年八月二十二日
本院北斗簡易庭九十一年度斗聲字第六號裁定提起抗告，本院裁定如左：
    主      文
抗告駁回。
抗告費用由抗告人負擔。
    理      由
一、抗告意旨略以：相對人固已依強制執行法第十八條第二項規定，就本院九十一年
    度執字第四九九四號返還土地強制執行事件提起異議之訴。惟查相對人提起該訴
    訟，乃意圖延滯案件之進行，且相對人提起異議之訴之理由，乃謂上開強制執行
    事件所應拆除圍牆並返還之土地，業於判決確定後由相對人取得所有權，抗告人
    已無權拆除，然事實上該土地仍有部分屬委任抗告人之陳聰騰所有，是相對人提
    起異議之訴並無理由，前揭強制執行事件自應繼續進行，原審裁定准許相對人供
    擔保，停止執行，自屬有誤，爰提起抗告，聲請撤銷原裁定，並駁回相對人之聲
    請等語。
二、查抗告人依本院八十八年度斗簡字第二九六號判決，聲請本院以九十一年度執字
    第四九九四號事件，對相對人強制執行拆除圍牆並返還土地，嗣相對人於強制執
    行程序進行中，以其所應拆除圍牆並返還之土地，業於判決確定後，因分割由原
    共有人蕭德來取得，並出售應有部分萬分之四０九八予相對人，復由相對人分管
    使用，是抗告人已無請求拆除圍牆並返還土地之權利為由，向本院提起異議之訴
    （九十一年度斗簡字第一五二號）等情，既為抗告人所不爭，並經本院調閱上開
    案號民事卷及執行卷查核無訛，且抗告人亦自承相對人應拆除圍牆並返還之土地
    ，其中大部分業於判決確定後，因分割並出售之結果，由相對人取得所有權。則
    抗告人究有無請求拆除圍牆並返還土地之權利，亦即相對人是否有消滅債權人請
    求之事由發生，即非執行法院所能處理，應由審理異議之訴之民事法院加以認定
    。因此，於相對人提起異議之訴，並聲請停止執行時，原審斟酌前揭相對人應拆
    除圍牆並返還之土地，於執行名義成立後，有分割並轉讓之事實，而有停止執行
    之必要，裁定准予相對人供擔保，以停止上開強制執行事件之執行程序，於法即
    無違誤。抗告人提起抗告，主張相對人應拆除圍牆並返還之土地，仍有部分屬委
    任抗告人之陳聰騰所有，是相對人提起異議之訴為無理由等語，聲請撤銷原裁定
    ，並駁回相對人之聲請，並無理由，應予駁回。
三、依民事訴訟法第四百九十二條第一項、第九十五條、第七十八條，裁定如主文。
中　　　華　　　民　　　國　　九十一　　年　　　十　　　月　　二十四　　日
                                    臺灣彰化地方法院民事第二庭
~B審判長法官　何志通
~B法　　　官　鄭舜元
~B法　　　官　廖國佑
右為正本係照原本作成
不得再抗告
中　　　華　　　民　　　國　　九十一　　年　　　十　　　月　　二十八　　日
~B法院書記官　張俞文
